Pablo Paredes Chávez

DNI: 45632249

+51 985048365
pabloparedesch@gmail.com/
linkedin.com/in/pabloparedesch

Comunicador audiovisual especializado en la planificación y desarrollo de estrategias digitales de comunicación con soluciones ágiles e innovadoras. Trabajo en el Instituto Nacional de Radio y Televisión del Perú - IRTP, tengo a cargo el liderazgo del área de contenidos digitales de Canal Ipe, medio público de comunicación cultural para la infancia y adolescencia. Mi interés está dirigido en cómo las tecnologías pueden ser medios de contacto y acceso a información.

EXPERIENCIA PROFESIONAL

INSTITUTO NACIONAL DE RADIO Y TELEVISIÓN DEL PERÚ - IRTP

Productor de contenidos digitales de Canal Ipe febrero 2016 - actualidad Lima, Perú

Canal Ipe ofrece contenidos culturales para la infancia y adolescencia peruanas

Me encargo de:

- Gestión de proyectos y estrategias de comunicación de contenidos digitales para los públicos objetivos de Canal Ipe
- Liderazgo de equipos de redacción, diseño gráfico, desarrollo web y social media
- Implementación de analítica digital
- Experiencia en administración web y redes sociales
- Desarrollo de proyectos de contenidos con temáticas inclusivas, educativas y culturales. Entre ellos; "Aprendiendo", serie digital de animación que promueve el uso de lenguas originarias como quechua, aymara, asháninka y shipibo-konibo; "Y dicen...mujeres, historias y poesía" repositorio digital de poesía femenina peruana
- Gestión de difusión de alianzas del IRTP con otras instituciones como ministerios y embajadas

ASTRO CONTENIDOS

Digital Content Manager - Freelance marzo 2019 - actualidad Lima, Perú

Empresa dedicada a brindar consultorías de marketing de contenidos.

Me encargo de:

- Diseño e implementación de estrategias de comunicación con contenidos audiovisuales
- Trato directo con cliente
- Liderazgo de producción audiovisual

ACTITUD PRODUCCIONES

Asistente de producción de publicidad marzo 2015 - junio 2015 Lima, Perú

Me encargué de:

- Asistencia de producción para la creación de catálogos y contenidos audiovisuales para la empresa "Promart Home Center".
- Producción logística y sesiones fotográficas de productos
- Trato con agencia de publicidad y cliente

ESTUDIOS

Pontificia Universidad Católica del Perú - Lima, Perú

Licenciado en Comunicación Audiovisual (2018) Bachiller en Ciencias y Artes de la Comunicación con mención en Comunicación Audiovisual (2015)

PROGRAMAS DE ESPECIALIZACIÓN

MIT Professional Education - MA, USA

Programa de Transformación Digital: Tecnologías y sus aplicaciones prácticas (febrero 2021 - abril 2021 / 7 CEU)

PUCP Centro de educación Continua - Lima, Perú

Curso Especial de Actualización de Conocimientos (marzo 2018 - mayo 2018 / 75 h)

Universidad de Lima - Lima, Perú

Competencias en Gestión del Marketing Digital (febrero 2017 - noviembre 2017 / 180 h)

CURSOS

Comunicación Estratégica y Liderazgo en el Sector Público Escuela de Gobierno y Políticas Públicas PUCP - julio a agosto 2023

Liderazgo Inclusivo Linkedin - diciembre 2020

Fundamentos de la gestión del tiempo Linkedin - octubre 2020

Fundamentos del teletrabajo Linkedin - abril 2020

Creatividad digital La Calle Escuela Creativa - junio 2015

After Effects

IPAD - marzo 2013

Photoshop IPAD - julio 2012

Técnicas básicas de Grabación y mezcla Instituto Superior Orson Welles - marzo 2012

IDIOMAS

Inglés avanzado

Certificado de grado de Idiomas Católica - enero 2019

VOLUNTARIADOS

IDEM Institución educativa

Consultor de comunicación estratégica y diseño de MOOC julio 2020 - actualidad Lima, Perú IDEM es una organización sin fines de lucro que busca brindar capacitaciones profesionales en ciudades con poco acceso a cursos de calidad y con profesionales con basta experiencia.

(continúa)

- Consultoría en comunicación digital de productos y servicios
- Asesoramiento en el proyecto de elaboración de plataforma MOOC

CARTA ABIERTA - PUCP

Realizador audiovisual agosto 2013 - junio 2015 Lima, Perú

Carta Abierta es una asociación civil de estudiantes PUCP que busca la reflexión sobre la relevancia de la comunicación en la sociedad.

- Realización y producción audiovisual
- YouTube Manager